台灣台中地方法院刑事判決　　　　　　　　　　　　　九十年度訴字第三五七號
　　公　訴　人　臺灣台中地方法院檢察署檢察官
　　被　　　告　丁○○
右列被告因準強盜案件，經檢察官提起公訴（九十年度偵字第二○五三二號），本院
判決如左：
    主      文
丁○○竊盜，因防護贓物，而當場施以強暴，處有期徒刑壹年捌月。
    事      實
一、丁○○曾於民國八十三年、八十四年、八十八年間犯有多次竊盜罪（未構成累犯
    ），仍不知悔改。意圖為自己不法所有，於九十年十一月十三日上午八時四十五
    分許，在台中市○○街○段六五之十號前，竊取戊○○晾曬於屋外竹竿上之牛仔
    褲一件時，即為買菜返家之戊○○發覺而上前阻止，丁○○為防護贓物竟出手追
    打戊○○背部，並將戊○○所買回之菜丟棄地上，戊○○見狀不敵即行躲進屋內
    ，經鄰居以電話通知該里里長丙○○，丙○○趕到現場並通知派出所警員到場前
    來處理，丁○○竟拿取地上磚塊，砸向丙○○頭部（未流血，僅紅腫，未提出告
    訴）。嗣經警趕到後而為警於上址當場查獲丁○○。
二、案經台中市警察局第三分局報告台灣台中地方法院檢察署檢察官偵查起訴。
    理      由
一、訊據被告丁○○先僅承認從地上撿起牛仔褲，因被誤會，才出手打戊○○，惟矢
    口否認有何右揭竊盜、準強盜犯行，辯稱：並無竊取牛仔褲，因牛仔褲掉落於地
    面欲幫戊○○撿拾，戊○○誤認伊係竊取牛仔褲，很生氣才打戊○○，後於審理
    時又改稱：「牛仔褲是用偷的，那時是用衣架掛在竹竿上，衣架又用夾子夾住，
    可能是避免牛仔褲掉下來。我被發現逃跑時，牛仔褲上面還掛有衣架。之後有一
    個人來，我有用磚頭丟向他，我是要嚇他。我不知道他是里長，我也不知道有砸
    到他。那時里長追在我後面，後面又有二、三人，我就沒有再砸他們了」（見本
    院九十一年一月十一日第一次審判筆錄）云云。經查右揭犯罪事實業據被害人戊○○於警訊及檢察官偵訊中證稱：「伊有見到丁○○將牛仔褲自竹竿上取下，伊
    要過去取回，丁○○即追打伊」等語，被害人於本院審理時，亦一再堅稱：「我
    約上午八時四十五分，回到我住處，我發現被告剛好收下我竹竿上的牛仔褲，那
    時衣架還掛在竹竿上，所以手上只有拿牛仔褲。我問他為何偷我的牛仔褲，他就
    靠近來要打我。他打我背部一次，沒有受傷。我害怕，我倒退躲進屋內，他就拿
    我菜籃內的菜向地下砸爛。鄰居看見，他又繼續要打我，他們馬上通知里長到場
    。里長到時，我已經把牛仔褲從他手中搶回。但他又繼續的向我搶回牛仔褲。里
    長到時，我有看到他拿磚頭砸里長，里長被砸中頭部，只有紅腫沒有流血。之後
    警察到場」「是他偷的，他已經拿在手上，我搶回來，又要打我，我趕快跑回家
    ，他是從竹竿上偷牛仔褲的，有用手打我的左手臂後的背部，沒有流血。他有撿
    地上的磚塊丟向里長, 打中頭部但沒有流血，後來甲○○、乙○○過來制服，等
    警員來逮捕」。（分別見本院九十一年一月十一日、同月二十八日審判筆錄）核
    與被害人歷次於台中市警察局第三分局勤工派出所製作之警訊筆錄、偵訊筆錄相
    符。況證人即里長丙○○到庭結證稱：「我當天是經里民電話告知，我才趕過去
    ，他有吸膠，我拉到旁邊，告訴他，向被害人道歉，他的口氣很壞，我沒有注意
    到地上有無牛仔褲，但戊○○告訴我，他偷牛仔褲，並砸壞買回來的菜，我拉他
    到旁邊，他拿一塊磚頭砸向我，打到我的頭部，沒有流血但有紅腫，後來警察就
    來了」等語。證人甲○○結證稱：「我有看到丁○○從地上拿磚塊砸向里長丙○○，有無受傷我不知道，只幫忙制服」等語。證人乙○○結證稱：「他有拿磚塊
    砸向里長。有無受傷我不知道，是我幫忙制服的」等語。況被告亦供認：牛仔褲
    上仍有衣架等語，足見被告知悉牛仔褲係他人所有之物。倘被告僅係幫被害人自
    地上檢取牛仔褲，縱遭被害人誤會竊取，只需說明緣由即可，無須追打被害人及
    丟擲被害人所買物品，且被告經本院多次訊問，供詞反覆，先係承認，後又部分
    否認，是被告否認，及所辯：並無竊取牛仔褲亦無打被害人云云，顯係卸責之詞
    不足採信，此外，復有贓物領據、現場圖一紙及照片二紙在卷可稽，被告之犯行
    ，已洵堪認定。
二、被告竊取他人財物，為竊盜罪，其於竊盜得手後為防護贓物，而當場施以強暴，
    核其所為，係犯刑法第三百二十九條之準強盜罪。依上述被害人指訴，即被告多
    次自承以拿到該條牛仔褲，置於被告自己實力支配之下，應係已竊盜既遂，公訴
    人認尚屬未遂，惟依被害人戊○○堅決指訴稱：「被告已拿下我竹竿上的牛仔褲
    ，那時衣架還掛在竹竿上，所以手上只有拿牛仔褲。我問他為何偷我的牛仔褲，
    他就靠近來要打我」。「里長到時，我已經把牛仔褲從他手中搶回。但他又繼續
    的向我搶回牛仔褲」。「是他偷的，他已經拿在手上，我搶回來，他又搶回去，
    」「確實他有拿走我的牛仔褲，當時有三人制服他，他又要拿磚塊丟里長，所以
    她才把牛仔褲丟在地上」，「他還沒有拿走，我就搶回來。他又搶回去馬上丟在
    地上」，「他打我及砸里長，是為了要搶回那件牛仔褲」是該件牛仔褲，既已由
    被告取得，已在被告足以掌管之下，應以竊盜既遂，雖之後被告因要拿取磚塊，
    砸向里長，不得不暫時將贓物放置於地上，此均不影嚮被告竊盜既遂後因防護贓
    物，而當場施以強暴之犯行。按被告行為時刑法第三百二十八條第一項之強盜罪
    ，刑度為三年以上十年以下有期徒刑，雖行為後該條已修正提高刑度為五年以上
    有期徒刑，且於九十一年一月三十日經總統公告，並已於同年二月一日生效，二
    相比較，裁判前之法律有利於行為人，自應適用修正前之刑法第三百二十八條第
    一項之強盜罪。查被告年僅三十餘歲，竊盜所得僅一條牛仔褲，價值不多，被告
    所犯之罪，情輕法重，因一時失慮，罹此重罪，情堪憫恕，如以宣告法定最低度
    之刑，猶嫌過重，特依刑法第五十九條之規定，減輕其刑。爰審酌被告曾有強盜
    、竊盜、恐嚇、傷害、妨害公務、逃亡等前科之品性（參台灣台中地方法院檢察
    署刑案資料查註紀錄表及台灣高等法院被告全國前案紀錄表各一紙附卷可按），
    其於判處有期徒刑，執行完畢，雖已逾五年，未構成累犯，暨被告犯罪之動機、
    目的、手段，及對社會治安危害，犯罪後尚無徹底悔意等一切情狀，量處如主文
    所示之刑，以示懲儆。
四據上論斷，應依刑事訴訟法第二百九十九條第一項前段，刑法第三百二十九條、
第三百二十八條第一項、第二條第一項後段，第五十九條，判決如主文。
中    華    民    國      九十一      年      二     月      四      日
                                  台灣台中地方法院刑事第三庭
                                      法  官  黃  松  竹
右正本證明與原本無異。
如不服本判決，應於判決送達後十日內向本院提出上訴狀(須附繕本)。
                                      書記官
中    華    民    國      九十一      年      二     月      四      日
附錄本案所犯法條全文：刑法第三百二十九條
中華民國刑法第三百二十九條 (準強盜罪)
竊盜或搶奪，因防護贓物、脫免逮捕或湮滅罪證，而當場施以強暴脅迫者，以強盜論
。
